臺灣臺中地方法院行政訴訟裁定
110年度交字第447號
原      告  楊貿鈞  
被      告  臺中市交通事件裁決處
                      設臺中市○○區○○○路00號
代  表  人  黃士哲    住同上
訴訟代理人  黃曉妍律師
上列當事人間交通裁決事件，原告不服交通部公路總局臺中區監
理所豐原監理站101年4月16日豐監稽違字第裁63-GH0000000號裁
決書及被告106年9月19日中市裁字第68-G6H119027號裁決書，提
起行政訴訟，本院裁定如下：
    主  文
原告之訴駁回。
訴訟費用新臺幣參佰元由原告負擔。
    理  由
一、按交通裁決事件中撤銷訴訟之提起，應於裁決書送達後30日
    之不變期間內為之，行政訴訟法第237條之3第2項定有明文
    。次按原告之訴，起訴逾越法定期限者，行政法院應以裁定
    駁回之，同法第107條第1項第6款亦有明定，並依同法第237
    條之9第1項準用第236條之規定，於交通裁決事件亦適用之
    。又按違反道路交通管理事件統一裁罰基準及處理細則第5
    條規定：「處理違反道路交通管理事件，有關文書送達之程
    序，依行政程序法之規定。」，而「送達，於應受送達人之
    住居所、事務所或營按交通裁決事件中撤銷訴訟之提起，應
    於裁決書送達後30日之不變期間內為之，行政訴訟法第237
    條之3第2項定有明文。次按原告之訴，起訴逾越法定期限者
    ，行政法院應以裁定駁回之，同法第107條第1項第6款亦有
    明定，並依同法第237條之9第1項準用第236條之規定，於交
    通裁決事件亦適用之。違反道路交通管理事件統一裁罰基準
    及處理細則第5條規定：「處理違反道路交通管理事件，有
    關文書送達之程序，依行政程序法之規定。」，而「送達，
    於應受送達人之住居所、事務所或營業所為之。但在行政機
    關辦公處所或他處會晤應受送達人時，得於會晤處所為之。
    」、「（第1項）於應送達處所不獲會晤應受送達人時，得
    將文書付與有辨別事理能力之同居人、受雇人或應送達處所
    之接收郵件人員。（第3項）應受送達人或其同居人、受雇
    人、接收郵件人員無正當理由拒絕收領文書時，得將文書留
    置於應送達處所，以為送達」、「（第1項）送達，不能依
    前二條規定為之者，得將文書寄存送達地之地方自治或警察
    機關，並作送達通知書兩份，一份黏貼於應受送達人住居所
    、事務所、營業所或其就業處所門首，另一份交由鄰居轉交
    或置於該送達處所信箱或其他適當位置，以為送達。（第2
    項）前項情形，由郵政機關為送達者，得將文書寄存於送達
    地之郵政機關。」行政程序法第72條第1項、第73條第1項、
    第3項、第74條第1項及第2項定有明文。
二、查原告分別於㈠101年4月15日3時14分許，駕駛號牌7660-C5
    號自用小客車，行經臺中市豐原區豐原大道與社皮路口，因
    「酒後駕車經警方以攔檢方式，呼氣值達0.43MG/L，超過標
    準值0.25MG/L」之違規行為，遭交通部公路總局臺中區監理
    所豐原監理站於101年4月16日以豐監稽違字第裁63-GH00000
    00號裁決書（下稱原處分一）裁處原告罰鍰新臺幣34,500元
    ，吊扣駕駛執照12個月，並應參加道路交通安全講習，裁決
    書於101年4月16日送達原告，由原告親自簽收在案，有原處
    分一裁決書、送達證書（見本院卷第49、51頁）附卷可稽。
    ㈡原告所有號牌AJU-8607號自用小客車(登記於原告獨資商號
    ：佛協光電科技企業社)於105年2月21日21時23分許，行經
    臺中市○○區○○路000號往南方向，因「限速60公里，經檢定
    合格儀器測照，時速122公里，超速62公里」之違規行為，
    原告未於到案期限檢具事證及應歸責人相關資料，向被告告
    知應歸責人，被告即依道路交通管理處罰條例第85條第4項
    規定，推定原告有過失，並依道路交通管理處罰條例第85條
    第1項後段「仍依本條例各該違反條款規定處罰」之規定，
    續於106年9月19日以中市裁字第68-G6H119027號裁決書（下
    稱原處分二），裁處原告罰鍰新臺幣12,000元，記違規點數
    3點，並應參加道路交通安全講習。上開原處分二裁決書經
    被告委由郵政機關對原告戶籍地「臺中市○○區○○○路000號」
    為送達，因未會晤原告本人，亦無受領文書之同居人、受僱
    人或應送達處所之接收郵件人員，乃於106年9月22日將該裁
    決書寄存於送達地之豐原郵局，並作送達通知書2份，1份黏
    貼於應受送達人住居所門首，另1份置於該送達處所信箱內
    以為送達，此有原處分二裁決書、送達證書、駕駛人基本資
    料查詢在卷可稽（見本院卷第53、55、87頁），揆諸前揭說
    明，原處分一、二已於送達時發生送達效力。原告卻遲至11
    0年10月25日始向本院提起行政訴訟，有收文戳可按（見本
    院卷第13頁），已逾上開不變期間，其提起行政訴訟即非合
    法，且情形無從補正，依首揭法條規定，應予駁回。
三、依行政訴訟法第237條之9第1項、第236條、第107條第1項第
    6款、第104條、民事訴訟法第95條、第78條，裁定如主文。
中　　華　　民　　國　　111 　年　　3 　　月　　25　　日
　　　　　　　　行政訴訟庭法　官　楊萬益
以上正本證明與原本無異
如不服本裁定應於送達後10日內向本院提出抗告狀
中　　華　　民　　國　　111 　年　　3 　　月　　25　　日
　　　　　　　　　　　　　書記官　林柏名